# 急求陈版及各位高手：研发费用会计核算与招股说明书披露

提问人：寻梦草儿 时间：2011-12-20 14:43:48
1 、研发费用在财务核算中，除了资本化部分列入“无形资产”科目，费用化部分列入“管理费用”科目，是否可以在“生产成本”中列支？
2 、查阅了多份招股说明书，前部分披露的研发投入均与财务信息部分中管理费用和无形资产科目下研发支出合计金额不符，如果可以不符，那么IPO审计中又该如何关注？ 3 、列支在“管理费用-研发费”项目下的费用是否必须与税务核准的允许加计扣除的研发费用相符？
急求答案，谢谢。

回答人：chenyiwei
1 、会计上不应把研发支出在管理费用中列支。如果企业按客户订单生产专门针对该客户特殊需求的非标准产品，则相关的试制费应在生产成本中核算，摊入产品成本（假设不形成具有通用意义的技术）。这种情况下专门针对特定非标产品的试制费与研发费还是存在差异的。 2 、招股书中的研发投入信息属于 1521 号审计准则规定的与已审计财务信息一同披露的其他信息。CPA应关注与已审报表之间是否存在重大不一致，要求有合理解释，必要时修改披露方式以避免使用者的误解。 3 、会计和税务是两个独立的体系，理论上应当互不干扰。但实务中确实有税务机关要求列支在“管理费用-研发费”项目下的费用必须与税务核准的允许加计扣除的研发费用相符的。

提问人：寻梦草儿 时间：2011-12-21 10:34:11
谢谢版主，可是新准则“会计科目使用说明”对研发支出这个科目，规定下设费用化和资本化支出两个二级明细子目啊，费用化的结转至“管理费用”，资本化的结转至“无形资产”啊

回答人：chenyiwei
不排除某些特殊情况。关键是研发结果是否会形成具有一定程度的普遍适用性的技术，而不是仅仅适用于某一批定制的非标产品。